# 土地出租问题

提问人：rainy418 时间：2011-08-03 20:51:26
房地产开发企业将闲置的土地出租，应将其作为投资性房地产核算吗？

回答人：chenyiwei
如果属于依法被认定的闲置土地，或者属于在开发之前暂时出租建造美食城之类临时建筑的，都不应认定为投资性房地产。 这里涉及到闲置土地和“囤地”等敏感问题，政策上也并不鼓励。对照准则对投资性房地产的定义和确认条件看，也并不符合。

回答人：chenyiwei
回复 rainy418 的帖子
如果确定要建造用于出售的房地产开发产品的，应归类为存货；其他情形的，暂按无形资产处理。